臺灣嘉義地方法院刑事判決　　　　　　　　　　　　　九十三年度訴緝字第一三號
　　公　訴　人　臺灣嘉義地方法院檢察署檢察官
　　被　　　告　甲○○
右列被告因違反毒品危害防制條例案件，經檢察官提起公訴（九十年度毒偵字第一一
二八號），由本院合議庭裁定以簡式審判程序審理後，判決如左：
    主  文
甲○○施用第二級毒品，累犯，處有期徒刑捌月。
    事  實
一、甲○○前於民國八十六年間，因違反麻醉藥品管理條例案件，經臺灣彰化地方法
    院於八十六年六月二十六日以八十六年度訴字第五六四號判決判處有期徒刑四月
    ，如易科罰金以三百元折算一日確定，於八十七年八月十一日徒刑執行完畢出監
    。又於八十七年間因施用毒品案件，經臺灣臺中地方法院以八十七年度毒聲字第
    一九六四號裁定送觀察、勒戒後，因認無繼續施用毒品之傾向，經臺灣臺中地方
    法院檢察署檢察官於八十七年九月二十九日以八十七年度偵字第二○二一一號不
    起訴處分確定（第一犯）；又於八十八年間因施用毒品案件，經本院以八十八年
    度毒聲字第一一九三號裁定送觀察、勒戒後，因認有繼續施用毒品之傾向，經本
    院以八十九年度毒聲字第一七一○號裁定令入戒治處所施以強制戒治一年，並經
    本院於八十九年十二月二十六日以八十九年度易字第一一一五號判決判處有期徒
    刑六月，如易科罰金以三百元折算一日確定，又上開強制戒治滿三月後，因認無
    繼續戒治之必要，本院另以九十年度毒聲字第三三八號裁定停止戒治交付保護管
    束，指揮書執畢日期為九十年十一月十九日（第二犯）。詎甲○○於保護管束期
    間內復萌生施用第二級毒品甲基安非他命之犯意，於九十年九月三日上午九時二
    十六分許至臺灣嘉義地方法院檢察署採尿前回溯九十六小時內之某時，在某不詳
    地點，以不詳方式施用第二級毒品甲基安非他命一次。嗣因上開尿液經檢驗呈甲
    基安非他命陽性反應，始查悉上情。
二、案經臺灣嘉義地方法院檢察署檢察官自動檢舉偵查起訴。
    理  由
一、本件係經被告甲○○於準備程序當庭表示認罪，而經本院合議庭裁定以簡式審判
    程序加以審理，則依據刑事訴訟法第二百七十三條之二、同法第一百五十九條第
    二項之規定，不適用傳聞法則有關限制證據能力之相關規定，合先敘明。
二、訊據被告甲○○對於右揭事實均自白不諱，而被告之尿液經送台灣檢驗科技股份
    有限公司檢驗結果，甲基安非他命確呈陽性反應，此有該公司所出具之濫用藥物
    尿液檢驗報告及臺灣嘉義地方法院檢察署觀護人室採尿交辦單各一紙在卷可稽（
    見臺灣嘉義地方法院檢察署九十年度毒偵字第一一二八號卷第三、四頁），堪認
    被告上開自白為真實，足以採信，則被告施用第二級毒品甲基安非他命之犯行，
    應堪認定。末查，被告前於八十七年間因施用毒品案件，經臺灣臺中地方法院以
    八十七年度毒聲字第一九六四號裁定送觀察、勒戒後，因認無繼續施用毒品之傾
    向，經臺灣臺中地方法院檢察署檢察官於八十七年九月二十九日以八十七年度偵
    字第二○二一一號不起訴處分確定（第一犯）；又於八十八年間因施用毒品案件
    ，經本院以八十八年度毒聲字第一一九三號裁定送觀察、勒戒後，因認有繼續施
    用毒品之傾向，經本院以八十九年度毒聲字第一七一○號裁定令入戒治處所施以
    強制戒治一年，並經本院於八十九年十二月二十六日以八十九年度易字第一一一
    五號判決判處有期徒刑六月，如易科罰金以三百元折算一日確定，又上開強制戒
    治滿三月後，因認無繼續戒治之必要，本院另以九十年度毒聲字第三三八號裁定
    停止戒治交付保護管束，指揮書執畢日期為九十年十一月十九日（第二犯）等情
    ，有臺灣嘉義地方法院檢察署刑案資料查註紀錄表、臺灣高等法院被告全國前案
    紀錄表、臺灣臺中地方法院檢察署檢察官八十七年度偵字第二○二一一號不起訴
    處分書、本院八十八年度毒聲字第一一九三號裁定、本院八十九年度毒聲字第一
    七一○號裁定、本院八十九年度易字第一一一五號判決、本院九十年度毒聲字第
    三三八號裁定各一份在卷可參。被告於臺灣嘉義地方法院檢察署檢察官為不起訴
    處分後，五年內三犯施用毒品罪，本件事證明確，其犯行堪以認定。
三、查本件被告甲○○犯罪後，毒品危害防制條例業於九十二年七月九日修正公布，
    並於公布後六個月即九十三年一月九日開始施行，關於初犯施用第一級或第二級
    毒品，經觀察勒戒後，認無施用繼續施用毒品傾向，而為檢察官不起訴處分後；
    又二犯施用第一級或第二級毒品，經觀察勒戒，認有施用繼續施用毒品傾向，經
裁定令入戒治處所施以強制戒治，並依法追訴審判後；再三犯施用第一級或第二
    級毒品之罪者，依修正前毒品危害防制條例第二十條第三項之規定，不須再經觀
    察勒戒，即應由檢察官聲請法院裁定先令入戒治處所施以強制戒治，並得依法追
    訴、審判；而依修正後毒品危害防制條例第二十三條第二項之規定，只要再犯施
    用第一級或第二級毒品之罪（含三犯），檢察官即得依法追訴，無須再經觀察勒
    戒或戒治之處遇程序；因此無論是依照修正前或修正後之規定，本案均得由檢察
    官依法追訴並由法院依法審判。再者，關於施用第一級、第二級毒品之刑罰規定
    ，不論條次、法定刑度，新舊法均相同，是依修正後毒品危害防制條例第三十五
    條第一項第三款之規定，法院自應適用裁判時即修正後之新法為裁判，先此敘明
    。次查甲基安非他命為毒品危害防制條例所謂之第二級毒品，觀諸該條例第二條
    第二項第二款規定甚明，核被告上開施用第二級毒品甲基安非他命之行為，係犯
    修正後毒品危害防制條例第十條第二項之施用第二級毒品罪。其持有上開第二級
    毒品之行為，為施用行為所吸收，不另論罪。又被告前於八十六年間，因違反麻
    醉藥品管理條例案件，經臺灣彰化地方法院於八十六年六月二十六日以八十六年
    度訴字第五六四號判決判處有期徒刑四月，如易科罰金以三百元折算一日確定，
    於八十七年八月十一日徒刑執行完畢出監等情，有臺灣高等法院被告全國前案紀
    錄表及臺灣嘉義地方法院檢察署刑案資料查註紀錄表附卷可憑，其於有期徒刑執
    行完畢後五年以內再犯本件有期徒刑以上之罪，為累犯，應依刑法第四十七條之
    規定加重其刑。爰審酌被告不思其正值盛年，堪為社會大用之際，卻長期耽溺於
    戕身之物，且前已有施用毒品之紀錄，並經觀察、勒戒及戒治後，竟又再度施用
    ，顯見其意志不堅，仍未戒絕，自我把持、控制之能力顯然不佳，毫無悔改之意
    ，又施用足以導致精神障礙、性格異常，甚至造成生命危險之毒品，戕害一己之
    身體健康，及其犯罪之動機、目的、手段、犯罪後之態度等一切情狀，量處如主
    文所示之刑，以資懲儆。
據上論斷，應依刑事訴訟法第二百九十九條第一項前段、第二百七十三條之一第一項
，修正後毒品危害防制條例第十條第二項、第三十五條第一項第三款，刑法第十一條
前段、第四十七條，判決如主文。
本案經檢察官黃正雄到庭執行職務。
中      華      民      國    九十三    年      六      月     十五     日
                                臺灣嘉義地方法院刑事第五庭
                                        法  官  黃  仁  勇
右正本證明與原本無異。
如不服本判決，應於判決送達後十日內向本院提出上訴狀( 應附繕本 )。告訴人或被
害人如對於本判決不服者，應具備理由請求檢察官上訴，其上訴期間之計算係以檢察
官收受判決正本之日期為準。
中      華      民      國    九十三    年      六      月     十五     日
                                        書記官  呂  權  芳
附錄本判決論罪科刑法條全文：
修正後毒品危害防制條例第十條：
施用第一級毒品者，處六月以上五年以下有期徒刑。
施用第二級毒品者，處三年以下有期徒刑。
